臺灣臺南地方法院交通事件裁定　　　　　　　　　　九十一年度交聲字第二九號
　　移
　　受處分人　甲○○
　　即異議人
右列受處分人因違反道路交通管理處罰條例案件，對於交通部公路總局嘉義區監理所
新營監理站九十一年四月二十六日所為之裁決處分（處分案號：新監五字第裁七三—
ＡＡ0000000號），聲明異議，本院裁定如左：
    主  文
異議駁回。
    理  由
一、聲明異議意旨如異議狀所載（詳見附件）。
二、按汽車駕駛人，未領有駕駛執照駕車者，處新台幣六千元以上一萬二千元以下罰
    鍰，並當場禁止其駕駛及扣留其車輛牌照，道路交通管理處罰條例第二十一條第
    一項第一款定有明文。
三、本件受處分人即異議人甲○○固不否認有於九十一年四月十二日下午六時三十五
    分許，駕駛車牌號碼ＧＪＥ─四七九號重型機車，行經臺北市○○○路與師大路
    交岔路口時，因機車駕駛執照經註銷，未領有駕駛執照駕車，經警當場攔停，以
    掌上型電腦掣單告發，並收受舉發違反道路交通管理事件通知單之事實，惟認警
    員告發之程序有瑕疵，辯稱：雖當場收受警員之告發單後，然並未於收執欄上簽
    名，顯屬瑕疵行為云云。
四、經查：
    （一）異議人之機車駕駛執照於九十年一月二十九日起即經監理機關註銷，註銷
          迄日至九十一年一月二十八日止，而異議人之機車駕駛執照經註銷迄日後
          ，並未重新考取機車駕駛執照，此有異議人機車機車駕駛人資料查詢表、
          臺北市政府警察局北市警交大字第ＡＡ0000000號舉發違反道路交
          通管理事件通知單及掌電字第ＡＡ0000000號舉發違反道路交通管
          理事件通知單各一紙在卷可資佐證，異議人對此亦自承在卷，是異議人未
          領有駕駛執照駕車之違規事實，應可認定。
    （二）其次，異議人雖一再強調其「未於收執欄簽名」而收受一情，然本件違規
          事件是經警員當場攔停，以掌上型電腦掣單告發，並經警員當場將舉發違
          反道路交通管理事件通知單交予異議人，異議人亦不否認其確有收受該通
          知單，是異議人收受該通知單之際，即已發生合法之送達效力，至於有無
          於收執欄簽名，僅係有無合法送達之證明方法之一，對送達之效力不生影
          響，異議人以此認警員掣單告發之行政程序有重大瑕疵，顯有誤會。
五、綜上所述，本件異議人於上開時、地，係在其所考領之機車駕駛執照經註銷而未
    重新考領機車駕駛執照之情形下，未領有駕駛執照，而駕駛車牌號碼ＧＪＥ─四
    七九號重型機車之違規行為，原處分機關依此事實，依道路交通管理處罰條例第
    二十一條第一項第一款，裁處異議人罰鍰新台幣六千元，於法即無不當，是本件
    異議，經核並無理由，而應予以駁回。
六、據上論斷，應依道路交通案件處理辦法第十九條，裁定如主文。
中      華      民      國      九十一    年    十一    月    二十六    日
                              臺灣臺南地方法院交通法庭
                                  法  官  洪  士  傑
右正本證明與原本無異
如不服本裁定應於送達後五日內向本院提出抗告狀
                                  書記官  孫  鈴  堯
中      華      民      國      九十一    年    十一    月    二十九    日
